【裁判字號】    89,訴,150
【裁判日期】    890517
【裁判案由】    違反槍砲彈藥刀械管制條例
【裁判全文】
臺灣彰化地方法院刑事判決                          八十九年度訴字第一五號
    公  訴  人  臺灣彰化地方法院檢察署檢察官
    被      告  乙○○
右列被告因違反槍砲彈藥刀械管制條例案件，經檢察官提起公訴 (八十八年度偵字第
六三二三號)，本院判決如左：
    主    文
乙○○無罪。
    理    由
一、公訴意旨以：被告宏志、甲○○（本院併案通緝中，另結）於不詳時地，買受金
    屬玩具子彈若干顆，竟共同未經許可，在彰化縣和美鎮○○路一三一巷九之七號
    被告乙○○新宅，將玩具子彈與彈殼分離，以砂輪機、挫刀、小砂輪頭等工具，
    將上開玩具子彈彈頭磨改造成直徑約7.95MM土造金屬彈頭，並取鞭炮火藥以備填
    充之用，惟尚未製告完作，即於八十八年六月十日二十時三十分，經警查獲，扣
    得砂輪機一台、挫刀一支、小砂輪頭十一支、玩具子彈彈殼四顆、改造7.95MM土
    造金屬彈頭一個、火藥一罐，因認被告涉犯槍砲彈藥刀械管制條例第十二條第五
    項、第一項之製造子彈未遂罪嫌。
二、按犯罪事實應依證據認定之，無證據不得推定其犯罪事實，又不能證明被告犯罪
    者，應諭知無罪之判決，此於刑事訴訟法第一百五十四條及同法第三百零一條第
    一項分別定有明文。訊據被告否上開公訴人所指之犯行，辯稱彈殼是以前友人買
    來給小孩子玩的，彈頭是以釣魚用之鐵丸磨製成扣案之形狀，想加裝彈殼，製成
    子彈型鑰匙圈飾物；彈殼是小孩玩的，所以四處亂放，火藥是以前爆竹潮溼，將
    其內火藥拆下來裝成罐而留下來的，扣案之工具是被告做工木用之工具等語。
三、經查，扣案之彈頭一顆，係土造之金屬7.95MM彈頭，另扣案之玩具彈殼四顆，係
    玩具子彈彈殼，此固經刑事警察局鑑驗無誤，有鑑驗通知書可稽，然此均非違禁
    物，公訴人稱此係違禁物，實匪夷所思。另經本院調取上開彈頭、彈殼勘驗，發
    現上開彈頭一端確有以鉗子類工具夾斷痕跡，另一端有磨成橢圓形狀，惟彈頭與
    彈殼無從接合，另彈殼二端均呈中空狀，無從裝填火藥，此與一般彈殼有底火部
    可供手槍撞針撞擊，亦有差異，以上開彈殼、彈頭結構上而言，應無從製成具有
    殺傷力之子彈。況查扣僅有一顆彈頭，卻有四顆彈殼，又如何組裝？雖被告對於
    上開扣案物品來源，於警訊、偵查中說法不盡相同，然不能以此推測被告即有製
    造子彈之意思。另警方為查緝被告二人毒品案件，持搜索票固於被告住宅三樓樓
    梯口，查得三顆彈殼及火藥一罐；於隔壁棟三樓頂查獲被告甲○○，在其旁發現
    一顆彈殼；彈頭在樓下廁所前發現（詳被告警訊筆錄），則上開物品既如此四散
    各處，若被告真的欲製造子彈，應非呈如此態樣，堪信上開物品應係被告家中孩
    童玩耍後隨意遺留而成，被告所辯，應非虛妄。此外復查無其他積極證據足資證
    明被告乙○○有何上開犯行，揆諸首開說明，被告犯罪不能證明，自應為無罪之
    諭知。
據上論斷，應依刑事訴訟法第三百零一條第一項，判決如主文。
本案經檢察官郭景銘到庭執行職務。
中    華    民    國    八十九      年      五      月        十七      日
                                    臺灣彰化地方法院刑事第二庭
                                        法      官  王  鏡  明
右正本證明與原本無異。
如不服本判決，應於判決送達後十日內向本院提出上訴狀(須附繕本)。
                                        法院書記官  黃  靜  華
中 華    民    國    八十九      年      五      月      二十四      日


司法院資訊處製作；財團法人民間司法改革基金會備份。
